【裁判字號】    92,訴,1663
【裁判日期】    920731
【裁判案由】    毒品危害防制條例
【裁判全文】
臺灣板橋地方法院刑事判決                        九十二年度訴字第一六六三號
    公  訴  人  臺灣板橋地方法院檢察署檢察官
    被      告  甲○○
右列被告因違反毒品危害防制條例案件，經檢察官提起公訴（九十二年度毒偵字第一
四○六號、第五二一號、第一二一二號），本院判決如左：
    主      文
甲○○連續施用第一級毒品，處有期徒刑拾月，扣案如附表所示之第一級毒品海洛因
共包（驗餘淨重合計貳點肆壹公克）沒收銷燬，扣案如附表所示之注射針筒共陸支
、注射用水壹瓶，均沒收。
    事      實
一、甲○○曾因違反毒品危害防制條例案件，於民國（下同）九十年七月四日，經本
    院依檢察官之聲請以九十年度毒聲字第二七一○號裁定送勒戒處所觀察、勒戒後
    ，認無繼續施用毒品之傾向，於九十年七月十三日，由臺灣板橋地方法院檢察署
    檢察官以九十年度毒偵字第二七七二號為不起訴處分，九十年七月二十三日公告
    確定；詎其竟不思悔悟，明知海洛因係毒品危害防制條例所定之第一級毒品，不
    得持有及施用，猶基於施用第一級毒品海洛因之概括犯意，自九十二年一月間起
    至九十二年四月二十一日中午止，約每二、三日即施用一次而連續多次在臺北縣
    三峽鎮○○街十八巷十二號、桃園縣八德市○○街二三二號及臺北縣三峽鎮○○
    街一一八之五號二樓等地，以將第一級毒品海洛因摻入注射用水之方式施用第一
    級毒品海洛因，而經警方先後查獲（時間、查獲機關、地點、扣案物等均詳如附
    表所示）。嗣甲○○於九十二年四月二十二日，經本院依檢察官之聲請以九十二
    年度毒聲字第一二八六號裁定送勒戒處所觀察、勒戒，結果認有繼續施用毒品之
    傾向，於九十二年五月二十三日，經本院依檢察官之聲請以九十二年度毒聲字第
    一五八七號裁定令入戒治處所施以強制戒治一年。
二、案經臺北縣政府警察局三峽分局移送臺灣板橋地方法院檢察署檢察官偵查起訴。
    理      由
一、訊據被告甲○○坦承右揭犯罪事實，而被告於九十二年一月二十二日二十二時十
    分許、九十二年四月四日十八時三十分許、九十二年四月二十一日二十時二十分
    許為警先後查獲時所採集之尿液檢體均經檢驗出有鴉片類陽性反應，此有台灣檢
    驗科技股份有限公司於九十二年二月十三日、九十二年四月十五日、九十二年四
    月二十九日出具之「濫用藥物尿液檢驗報告」（見臺灣板橋地方法院檢察署〈下
    同〉九十二年度毒偵字第五二一號卷第四十四頁、九十二年度毒偵字第一二一二
    號卷第三十三頁、九十二年度毒偵字第一四○六號卷第五十四頁）附卷可稽。且
    扣案如附表所示之扣案白粉共三包，經囑託法務部調查局鑑定，鑑定結果均含第
    一級毒品海洛因成份〈驗餘淨重分別為○．四四公克、○．三四公克、一．六三
    公克，合計二．四一公克〉，此有法務部調查局九十二年二月二十六日調科壹字
    第○六○○○六九○二號、九十二年四月二十二日調科壹字第○六○○○七○八
    四號、九十二年五月二十八日調科壹字第○六○○○七一三六號鑑定通知書各一
    紙（見九十二年度毒偵字第五二一號卷第三十九頁、九十二年度毒偵字第一二一
    二號卷第三十五頁、九十二年度毒偵字第一四○六號卷第五十五頁）附卷足憑；
    此外，復有扣案如附表所示之注射針筒共六支、注射用水一瓶足資佐證，堪認被
    告前揭連續施用第一級毒品海洛因之自白與事實相符。又被告甲○○曾因違反毒
    品危害防制條例案件，於九十年七月四日，經本院依檢察官之聲請以九十年度毒
    聲字第二七一○號裁定送勒戒處所觀察、勒戒後，認無繼續施用毒品之傾向，於
    九十年七月十三日，由臺灣板橋地方法院檢察署檢察官以九十年度毒偵字第二七
    七二號為不起訴處分，九十年七月二十三日公告確定，又其因本案施用毒品犯行
    ，嗣於九十二年四月二十二日，經本院依檢察官之聲請以九十二年度毒聲字第一
    二八六號裁定送勒戒處所觀察、勒戒，結果認有繼續施用毒品之傾向，於九十二
    年五月二十三日，經本院依檢察官之聲請以九十二年度毒聲字第一五八七號裁定
    令入戒治處所施以強制戒治一年等情，有該等裁定、不起訴處分書、臺灣高等法
    院被告全國前案紀錄表及臺灣臺北看守所於九十二年五月五日出具之「有無繼續
    施用毒品傾向證明書」一紙（見九十二年度毒偵字第一四○六號卷第四十六頁）
    附卷足稽，是被告於前開不起訴處分後五年內再犯本件施用毒品案件，且有繼續
    施用毒品之傾向，所為符合毒品危害防制條例第二十條第三項之規定。從而，本
    案事證已臻明確，被告犯行洵堪認定，自應依法論科。
二、按海洛因為毒品危害防制條例第二條第二項第一款明定之第一級毒品，核被告甲
    ○○所為，係犯毒品危害防制條例第十條第一項之施用第一級毒品罪。被告施用
    前後持有第一級毒品海洛因之低度行為，為其施用之高度行為所吸收而不另論罪
    。又其先後多次施用第一級毒品海洛因之犯行，時間緊接，方法相同，所犯犯罪
    構成要件相同之罪名，顯係基於概括之犯意反覆為之，應依刑法第五十六條之規
    定，論以一罪並依法加重其刑。起訴書雖未敘及被告於如附表所示時間為警查獲
    並採尿前二十六小時某時點各施用第一級毒品海洛因一次以外之施用第一級毒品
    海洛因之犯行，惟該等部分與起訴之犯罪事實有連續犯之裁判上一罪關係，為起
    訴效力所及，本院自應併予審理，附此敘明。爰審酌被告經警多次查獲後猶不知
    心生警惕，仍執意連續施用毒品、犯罪之動機、目的、手段、施用第一級毒品海
    洛因之期間及其於犯罪後於本院審理中坦承犯行，態度尚佳等一切情狀，量處如
    主文所示之刑。
三、扣案如附表所示第一級毒品海洛因共三包（驗餘淨重合計二．四一公克），係本
    案查獲之毒品，應依毒品危害防制條例第十八條第一項前段之規定，諭知沒收銷
    燬；另扣案如附表一編號、編號二所示之注射針筒二支（已拆封使用）、注射用
    水一瓶（已使用部分）及扣案如附表編號三所示之注射針筒四支（未拆封使用）
    ，分係被告為本案犯罪所用及犯罪預備之物，且均係被告所有，業據其供明無訛
    ，爰依刑法第三十八條第一項第二款之規定宣告沒收。
據上論斷，應依刑事訴訟法第二百九十九條第一項前段，毒品危害防制條例第十條第
一項、第二十條第三項、第十八條第一項前段，刑法第十一條前段、第五十六條、第
三十八條第一項第二款，判決如主文。
本案經檢察官陳伯厚到庭執行職務。
中      華      民      國      九十二      年     七     月   三十一   日
                                      臺灣板橋地方法院刑事第五庭
                                          法  官  陳  鴻  清
右正本證明與原本無異。
如不服本判決應於收受送達後十日內向本院提出上訴書狀。
                                          書記官  林  蔚  然
中      華      民      國      九十二      年     八     月     五     日
附錄本案論罪科刑法條全文：
毒品危害防制條例第十條
施用第一級毒品者，處六月以上五年以下有期徒刑。
施用第二級毒品者，處三年以下有期徒刑。
附表：
┌──┬──────────┬────────────┬────────┐
│編號│ 時            間   │      地            點  │   扣  案  物   │
│    │   （查獲機關）     │                        │                │
├──┼──────────┼────────────┼────────┤
│ 一 │九十二年一月二十二日│桃園縣八德市○○街二三二│海洛因壹包（驗餘│
│    │二十二時十分許      │號                      │淨重零點肆肆公克│
│    │（臺北縣政府警察局三│                        │）、注射針筒壹支│
│    │  峽分局）          │                        │、注射用水壹瓶。│
├──┼──────────┼────────────┼────────┤
│ 二 │九十二年四月四日十八│臺北縣三峽鎮○○街十八巷│海洛因壹包（驗餘│
│    │時三十分許          │十二號                  │淨重零點肆公克│
│    │（臺北縣政府警察局三│                        │）、注射針筒壹支│
│    │   峽分局）         │                        │。              │
├──┼──────────┼────────────┼────────┤
│ 三 │九十二年四月二十一日│臺北縣三峽鎮○○街一一八│海洛因壹包（驗餘│
│    │二十時二十分許      │之五號二樓              │淨重壹點陸公克│
│    │（臺北縣政府警察局三│                        │）、注射針筒肆支│
│    │   峽分局）         │                        │。              │
└──┴──────────┴────────────┴────────┘


司法院資訊處製作；財團法人民間司法改革基金會備份。
